---
title: "Raport_ML"
author: "Adrian Szalkowski Filip Lewczyk"
date: "2023-05-09"
output:
  word_document: default
  html_document: default
editor_options:
  markdown:
    wrap: 90
---

library(raster)\
library(caret)\
library(mapview)\
library(sf)\
library(CAST)\
library(tmap)\
library(terra)\
library(gridExtra)

# Dane pobrane z przegladarki EO Browser, Sentinel 2 w formacie .tiff.

# Utworzony zostal raster stack i wczytany do programu

main_data \<- stack("data/raster_stack.grd")

# Sprawdźmy jak przedstawiaja sie dane

plot(main_data) plotRGB(main_data, stretch ="lin", r = 3, g = 2, b = 1)

# Należy wczytać warstwe z poligonami, wykonane ręcznie w QGIS,

# które posłużą jako warstwy treningowe

trainSites40 \<- read_sf("data/trainFields2.gpkg") print(trainSites40) trainSites20 \<-
read_sf("data/trainFields.gpkg")

# Wyświetlenie rastra wraz z polami treningowymi 40

viewRGB(main_data, r = 3, g = 2, b = 1, map.types = "Esri.WorldImagery")+
mapview(trainSites40)

# Wydobycie wspólnych punktów

extr40 \<- extract(main_data, trainSites40, df=TRUE) extr20 \<- extract(main_data,
trainSites20, df=TRUE)

# Połączenie danych

extr40 \<- merge(extr40, trainSites40, by.x="ID", by.y="ID") extr20 \<- merge(extr20,
trainSites20, by.x="ID", by.y="ID") head(extr40)

# Ustawienie parametrów modelu z biblioteki CARET

set.seed(100) trainids40 \<- createDataPartition(extr40\$ID,list=FALSE,p=0.1) trainDat40
\<- extr40[trainids40,]

trainids20 \<- createDataPartition(extr20\$ID,list=FALSE,p=0.1) trainDat20 \<-
extr20[trainids20,]

# Metoda cv czyli cross walidacja, słuzy do lepszego przewidywania zmian,

# zamiast na wszystkich zmiennych, model uczy się jedynie na polu treningowym

# Zapewnia większą pewność, by model lepiej pracował.

# Przewidywanymi polami, na których będą występować wyniki, zostaną zapisane do

# konkretnego kanału

predictors \<- names(main_data) response \<- "typ" indices40 \<-
CreateSpacetimeFolds(trainDat40,spacevar = "ID",k=3,class = "typ") #CAST ctrl40 \<-
trainControl(method="cv", index = indices40\$index, savePredictions = TRUE)

indices20 \<- CreateSpacetimeFolds(trainDat20,spacevar = "ID",k=3,class="typ") #CAST
ctrl20 \<- trainControl(method="cv", index = indices20\$index, savePredictions = TRUE)

# Trenowanie modelu w oparciu o ffs z dodanym kontrolerem

set.seed(100) model40 \<- ffs(trainDat40[,predictors], trainDat40[,response], method="rf",
metric="Kappa", trControl=ctrl40, importance=TRUE, ntree=60)

print(model40) plot(model40) plot(varImp(model40))

set.seed(100) model20 \<- ffs(trainDat20[,predictors], trainDat20[,response], method="rf",
metric="Kappa", trControl=ctrl20, importance=TRUE, ntree=60)

print(model20) plot(model20) plot(varImp(model20))

# Próba przewidzenia

cvPredictions40 \<- model40$pred[model40$pred$mtry==model40$bestTune\$mtry,]

# Tabela z ilością obiektów

table(cvPredictions40$pred,cvPredictions40$obs)

cvPredictions20 \<-
model20$pred[model20$pred$mtry==model20$bestTune$mtry,] table(cvPredictions20$pred,cvPredictions20\$obs)

prediction40 \<- predict(main_data,model40) prediction20 \<- predict(main_data,model20)
cols \<- rev(c("palegreen", "grey", "blue", "forestgreen", "brown","beige","yellowgreen"))

# Kompozycja mapowa

tm_shape(prediction40) + tm_raster(palette = cols,title = "Legenda_40")+
tm_scale_bar(bg.color="white",bg.alpha=0.75)+ tm_layout(legend.bg.color = "white",
legend.bg.alpha = 0.75)

tm_shape(prediction20) + tm_raster(palette = cols,title = "Legenda_20")+
tm_scale_bar(bg.color="white",bg.alpha=0.75)+ tm_layout(legend.bg.color = "white",
legend.bg.alpha = 0.75)

# Model AOA

#model20 \<- train(trainDat20[,predictors],trainDat20[,response]) #AOA \<-
aoa(main_data,model20)

# Sprawdzenie wyników

#plot(AOA) #plot(AOA$AOA) #plot(AOA$DI) #plot(AOA\$parameters)

# Przygotowanie wizualizacji mapowej aoa

#predplotaoa \<- spplot((AOA\$AOA),col.regions=c("yellowgreen", "beige"), main =
list(label="Prediction AOA_20"))

# Przygotowanie wizualizacji mapowej

predplot40 \<- spplot(deratify(prediction40),col.regions=cols, main =
list(label="Prediction 40")) predplot20 \<-
spplot(deratify(prediction20),col.regions=cols, main = list(label="Prediction 20"))

# Wyswietlenie mapy, w zakładce plot można będzie się szybciej przemieszczać

plotRGB(main_data, stretch ="lin", r = 3, g = 2, b = 1)

# Wyświetlenie wyników

grid.arrange(predplot20 ,predplot40, ncol = 2)

```{r}
```

```{r}
```
